臺灣花蓮地方法院刑事判決　　　　　　　　　　　　　　九十一年度訴字第七二號
　　公　訴　人　臺灣花蓮地方法院檢察署檢察官
　　被　　　告　丙○○
　　選任辯護人　張靜
右列被告因殺人未遂案件，經檢察官提起公訴（九十一年度偵緝字第一七號），本院
判決如左：
    主  文
丙○○殺人未遂，處有期徒刑柒年。
    事  實
一、丙○○於九十年八月十三日凌晨，與乙○○、甲○○等人在花蓮縣秀林鄉佳民村
    佳民一之十六號前之檳榔攤飲酒，席間發生言語衝突，致丙○○心生不滿，遂電
    告李建堂（業經本院判處拘役伍拾日確定）前來，嗣李建堂抵達後，先與李建堂
    基於傷害之犯意聯絡，於同日凌晨一時許，在花蓮縣秀林鄉佳民村佳民一號附近
    之道路上，共同動手以拳頭毆打乙○○成傷，乙○○被毆後逃往同村一之十六號
    前躲避，詎丙○○猶心有未甘而繼續隨後追趕，並在同村一十六號前截堵乙○○
    後，變更其傷害之犯意，改持路旁拾取之建築角材，基於殺人之故意，不分青紅
    皂白即朝乙○○頭部、下巴及身體各部位強力連續猛擊，直到乙○○倒臥血泊中
    無法動彈方才罷手，立使乙○○受有頭部外傷及顏面、右上臂、右背部裂傷及腦
    挫傷性出血等傷害，嗣乙○○經警送醫急救得當方倖免於難。
二、案經被害人乙○○訴由花蓮縣警察局新城分局報請偵辦報告臺灣花蓮地方法院檢
    察署檢察官偵查起訴。
    理  由
一、訊據被告丙○○固坦承毆打被害人乙○○成傷之事實，惟矢口否認有殺人之犯意
    ，辯稱與乙○○並不識，僅因有酒意復遭與林某同行之甲○○辱罵，心生不滿才
    打人云云。經查：
  (1)右揭事實，業據被害人乙○○於警訊時及偵審中指述綦詳，另同案被告李建堂於
    警訊時供稱：乙○○哀求阿雄（即被告丙○○）不要再打了，但阿雄不理，仍照
    打乙○○（警卷一─八頁），證人游玉山於警訊時證稱：被告係毆打被害人乙○
    ○之頭部，於偵查中補稱：被告拿木棍至少毆打被害人乙○○頭部四、五下，伊
    曾勸阻被告不要再打人，但被告不聽仍照打（警卷─二十六頁、偵卷二十）等語
    ，此外，並有附卷之財團法人臺灣基督教門諾醫院診斷證明書三紙及病危通知單
    一紙，及扣案之建築角材一支可資佐證。
  (2)按人體頭部為致命部位，受外物重擊即有造成死亡結果之虞，此為一般人均可預
    見之情形，被告之認知能力與一般人無異，自無不能預見之情事。惟被告猶持甚
    為堅硬之建築角材朝告訴人頭部、下巴連續強力猛擊，致被害人受有頭部外傷、
    顏面裂傷及腦挫傷性出血等嚴重之傷害，送醫急救後更一度經醫師宣告有生命危
    險，洵足見被告下手行兇之時，主觀上確有致被害人於死地之意，被告空言否認
    有殺人犯意，自不足採信，事證明確，被告犯行堪以認定。
二、核被告丙○○所為，係犯刑法第二百七十一條第二項、第一項之殺人未遂罪。被
    告已著手於殺人行為之實行，惟尚未發生死亡之結果，為未遂犯，依法減輕其刑
    。審酌被告僅因被害人言語不合其意即遽施暴力，且在被害人逃避後，猶追趕截
    堵並繼續施暴，經人出言制止卻仍不停手，直到被害人倒臥血泊無法動彈方才罷
    手，終致被害人受有嚴重且終身難治之傷害，犯罪情節至為嚴重，猶有甚者，被
    告犯本案之罪時，其尚因八十九年九月間所犯傷害罪於臺灣高等法院花蓮分院接
    受審判，竟仍膽敢再犯，足見被告主觀惡性之重大，視法律為無物，非予重懲並
    長期矯治，難以教化其暴戾之氣，及事後已賠償被害人之損害，被害人表示願意
    原諒被告等一切情狀，認公訴人求刑有期徒刑十二年過重，爰量處如主文所示之
    刑，以示懲儆。扣案之建築角材一支，係被告於犯罪現場隨手拾取之物，並於犯
    罪後丟棄於現場等情，已據被告供明在卷，故該物顯非被告所有至明，爰不另為
    沒收之諭知。
三、據上論結，應依刑事訴訟法第二百九十九條第一項前段，刑法第二百七十二條第
    二項、第一項、第二十六條前段，判決如主文。
本案經檢察官張立達到庭執行職務
中      華      民      國    九十一      年      五    月    二十八    日
                              臺灣花蓮地方法院刑事庭
                                  法  官  湯  文  章
右正本證明與原本無異。
如對本判決不服，應於送達後十日內，向本院提出上訴狀。（應抄附繕本）告訴人或
被害人如對於本判決不服者，應具備理由請求檢察官上訴，其上訴期間之計算係以檢
察官收受判決正本之日期為準。
                                  法院書記官
中      華      民      國    九十一    年      五      月     二十九   日
附錄本判決論罪之法律條文
刑法第二百七十一條第一項、第二項：
殺人者，處死刑、無期徒刑或十年以上有期徒刑。
前項之未遂犯罰之。
